it: Design del leggio musicale: Telaio A; Conduttore; Desktop; Pavimento; Pieghevole; Orchestrale; Piolo; Portatile; Inclinazione all'indietro; Treppiedi; Parete; Filo; Altro
da: Musikstativdesign: A-ramme; Dirigent; Desktop; Gulv; Foldbar; Orkester; Peg; Transportabel; Tilt-back; Stativ; Væg; Tråd; Andet
sv: Notställsdesign: A-ram; Dirigent; Desktop; Golv; Hopfällbar; Orkester; Pinne; Bärbar; Tilt-bakåt; Stativ; Vägg; Tråd; Övrigt
ru: Конструкция пюпитра: А-образная рама; Дирижер; Настольный; Напольный; Складной; Оркестровый; Колковый; Портативный; Откидной; Штатив; Настенный; Проволочный; Другой
tr: Müzik standı tasarımı: A-Çerçeve; Kondüktör; Masaüstü; Zemin; Katlanabilir; Orkestral; Mandal; Taşınabilir; Arkaya eğim; Tripod; Duvar; Tel; Diğer
th: การออกแบบขาตั้งวางโน้ตดนตรี: โครงรูปตัว A; สำหรับวาทยากร; สำหรับตั้งโต๊ะ; พื้น; ขอบพับ; สำหรับวงออร์เคสตรา; แบบหมุด; แบบพกพา; ปรับก้มเงยได้; แบบสามขา; ผนัง; ลวด; อื่นๆ
zh-CN: 乐谱架设计: A 型架; 指挥; 桌面式; 地板; 折叠式的; 管弦乐; 带栓扣; 便携式; 后倾; 三脚架; 墙; 金属丝; 其他
sl-SI: Dizajn notnega stojala: A-okvir; Dirigent; Namizna; Talna; Zložljiva; Orkestrska; Zatič; Prenosno; Nagib nazaj; Stativ; Stenska; Žica; Drugo
pt-PT: Design de suporte para música: Tipo cavalete; Condutor; De secretária; De chão; Dobrável; Orquestral; PEG; Portáteis; Inclinado para trás; Tripé; Parede; Arame; Outro
en: Music stand design: A-frame; Conductor; Desktop; Floor; Folding; Orchestral; Peg; Portable; Tilt-back; Tripod; Wall; Wire; Other
fi: Nuottitelineen muotoilu: A-teline; Kapellimestari; Työpöytä; Lattia; Taittuva; Orkesteri; Peg; Siirrettävät; Kallista taaksepäin; Kolmijalka; Seinä; Lanka; Muu
hu: Kottaállvány kialakítása: A-keret; Karmester; Asztali; Padlóra állítható; Összecsukható; Zenekari; Rúd; Hordozható; Hátra dönthető; Háromlábú; Fali; Vezetékes; Egyéb
de: Design des Notenständers: A-Frame; Leiter; Desktop; Boden; Faltbar; Orchestral; Haltestift; Tragbar; Abkippbar; Dreibeinstativ; Wand; Draht; Sonstiges
cs: Design hudebního stojanu: A-stojan; Dirigent; Stolní; Podlaha; Skládací; Orchestral; Kolík; Přenosné; Naklonění dozadu; Stativ; Stěna; Drát; Jiné
nb: Design for motestativ: A-frame; Dirigent; Skrivebord; Gulv; Sammenleggbar; Orkester; Knagg; Bærbar; Tilt-back; Stativ; Vegg; Metalltråd; Annet
nl: Ontwerp muziekstandaard: A-frame; Geleider; Op bureau; Vloer; Inklapbaar; Orkestraal; Peg; Draagbaar; Terugkantelen; Statief; Muur; Draad; Andere
lt-LT: Natų stovo dizainas: A formos rėmas; Dirigento; Stalinis; Grindinis; Sulankstomas; Orkestro; Su kuoliuku; Nešiojamas; Pakreiptas; Trikojis; Sieninis; Vielinis; Kita
pl: Projekt statywu muzycznego: Stojak w kształcie litery A; Dyrygent; Desktop; Podłoga; Składanie; Orkiestrowy; Z kołkami; Przenośny; Nachylony; Trójnóg; Ściana; Walcówka; Inne
sk-SK: Dizajn stojana na hudbu: A-rám; Dirigent; Osobný počítač; Podlahový; Skladací; Orchestrálny; Držiak; Prenosný; Sklopný dozadu; Statív; Stenový; Drôtený; Iné
ro-RO: Design stativ pentru partituri: Stativ în formă de A; Dirijor; Desktop; Podea; Pliabil; Orchestră; Cuier; Portabil; Rabatabil; Trepied; Perete; Sârmă; Altele
bg-BG: Дизайн на музикална стойка: А-образна естакада; Диригент; Работен плот; Под; Сгъваем; Orchestral; Ключ; Преносим; Накланяне назад; Статив; Стена; Жица; Други
zh-TW: 樂譜架設計: A 字架; 導體; 桌上型; 地板; 折疊式; 管弦樂; 釘子; 可攜式; 向後傾斜; 三腳架; 牆; 線圈; 其他
el: Σχεδιασμός αναλογίου: Πλαίσιο τύπου Α; Μαέστρου; Επιτραπέζιο; Δαπέδου; Αναδιπλούμενη; Ορχηστικό; Πάσσαλος; Φορητό; Με κλίση προς τα πίσω; Τρίποδο; Τοίχος; Δέσιμο με σύρμα; Άλλο
pt-BR: Formato da estante de partitura: Estrutura em A; Condutor; Desktop; Piso; Dobrável; Orquestral; Pino; Portátil; Inclinação para trás; Tripé; Parede; Fio; Outro
es: Diseño de atril de música: Soporte A-frame; Conductor; Escritorio; Suelo; Plegable; Orquestal; Clavija; Portátil; Inclinable hacia atrás; Trípode; Pared; Alambre; Otros
vi: Thiết kế giá nhạc: Khung chữ A; Nhạc trưởng; Để bàn; Sàn nhà; Xe lăn gấp; Dàn nhạc; PEG; Xách tay; Nghiêng trở lại; Giá ba chân; Tường; Dây điện; Khác
fr: Conception de pupitre de musique: Support en A; Chef d’orchestre; Bureau; Sol; Pliant; Orchestre; Cheville; Portable; Inclinable; Trépied; Mur; Fil de fer; Autre
ja: 譜面台の種類: Aフレーム; 導体; デスクトップ; 床; 折りたたみ; オーケストラ; ペグ; ポータブル; ティルトバック; 三脚; 壁; ワイヤー; その他
ko: 보면대 디자인: A-frame; 도체; 데스크탑; 바닥; 접기; 오케스트라; PEG; 이동식; 틸트백; 삼각대; 벽; 와이어; 기타
hr-HR: Dizajn glazbenog stalka: U obliku slova A; Dirigent; Stolno; Podno; Sklopivi; Orkestarski; Držač; Prijenosno; Nagnut prema natrag; Tronožac; Zidno; Žičani; Ostalo